臺灣桃園地方法院刑事判決
110年度易字第314號
公  訴  人  臺灣桃園地方檢察署檢察官 
被      告  呂金標


上列被告因竊盜案件，經檢察官提起公訴（109年度偵字第28980
號），本院判決如下： 
    主  文
呂金標無罪。
    理  由
一、公訴意旨略以：被告呂金標前因施用毒品案件，經本院以10
    6年度審簡字第973號判決判處有期徒刑4月確定；另因贓物
    案件，經本院以106年度易字第1312號判決判處有期徒刑5月
    確定，上開罪刑經接續執行，於民國108年3月20日縮短刑期
    假釋出監併付保護管束，迄109年2月19日保護管束期滿，未
    經撤銷假釋，其未執行之刑，以已執行論。詎不知悔改，基
    於竊盜之犯意，於109年4月21日下午5時15分許，騎乘車牌
    號碼000-000號重型機車至桃園市○○區○○○街000號前，徒手
    將告訴人李耀宗停放該處之車牌號碼000-000號重型機車座
    墊置物廂翻開後，竊取告訴人所有之行動電話。因認被告涉
    犯刑法第320條第1項之竊盜罪嫌。   
二、按傳聞法則之設，係為保障被告之反對詰問權，故於無罪判
    決，縱然法院採用無具證據能力之證據，作為判斷依據，對
    於被告而言，既無不利益，自毋庸贅述所依憑之證據資料究
    竟有無證據能力，以符合判決精簡原則之要求，合先敘明（
    最高法院104年度台上字第1374號判決意旨參照）。
三、次按犯罪事實應依證據認定之，無證據不得認定其犯罪事實
    ；不能證明被告犯罪者，應諭知無罪之判決，刑事訴訟法第
    154條第2項、第301條第1項分別定有明文。認定不利於被告
    之事實，須依積極證據，苟積極證據不足為不利於被告事實
    之認定時，即應為有利於被告之認定，更不必有何有利之證
    據。且刑事訴訟法第161條第1項規定：檢察官就被告犯罪事
    實，應負舉證責任，並指出證明之方法。因此，檢察官對於
    起訴之犯罪事實，應負提出證據及說服之實質舉證責任。倘
    其所提出之證據，不足為被告有罪之積極證明，或其指出證
    明之方法，無從說服法院以形成被告有罪之心證，基於無罪
    推定之原則，自應為被告無罪判決之諭知（最高法院92年台
    上字第128號判例意旨參照）。 
四、公訴意旨認被告涉犯竊盜罪嫌，無非係以被告於警詢之供述
    、證人即告訴人於偵訊中之證述、車籍資料電腦查詢列印單
    、警方職務報告、刑案現場照片及監視器畫面截圖照片為其
    主要論據。訊據被告固坦承為車牌號碼000-000號重型機車
    之所有人，然堅決否認有何上開犯行，辯稱：我沒有拿告訴
    人的行動電話，我沒有於109年4月21日下午5時15分許，騎
    乘車牌號碼000-000號重型機車至桃園市○○區○○○街000號前
    ，監視器影片中的人不是我等語。經查：
  ㈠公訴意旨所指行為人，於109年4月21日下午5時15分許，騎乘
    車牌號碼000-000號重型機車至桃園市○○區○○○街000號前，
    徒手竊取告訴人置放於車牌號碼000-000號重型機車座墊下
    置物廂內之行動電話等情，有證人即告訴人、證人即告訴人
    母親陳茹溱分於警詢、偵訊時之證述可按（見偵28980卷第2
    5至27、107、108頁），並有刑案現場照片及監視器畫面截
    圖照片、勘驗筆錄附卷為證（見偵28980卷第35至41、易卷
    第180至190頁），固堪信為真，足認於公訴意旨所載時、地
    ，確有發生竊盜犯行情事，且行為人係騎乘車牌號碼000-00
    0號重型機車之人，是本案所應探究者，應係被告是否確為
    監視畫面所顯示騎乘車牌號碼000-000號重型機車之人。
　㈡查證人即告訴人於偵訊時證稱：我在109年4月21日下午騎乘
    我母親陳茹溱所有之機車至全聯買東西，後來發現我置放於
    機車座墊下置物廂內的行動電話不見了等語（見偵28980卷
    第107、108頁），證人即告訴人母親陳茹溱於警詢時證稱：
    告訴人於109年4月21日下午5時許要到上址之全聯中壢福州
    店，將我的機車停放在外面的停車格就進去買，後來在下午
    5時20分許買東西出來，回家後發現原本放在機車座墊下置
    物廂內的行動電話不見了，我去全聯看監視器，看到一個中
    年人騎機車在我機車後面停了很久，左顧右盼之後將我機車
    的機車車蓋打開並將裡面的行動電話拿走等語（見偵28980
    卷第26頁），復經本院於本院準備程序中當庭勘驗監視器檔
    案並核閱卷附之監視器畫面截圖照片，可知證人即告訴人、
    證人陳茹溱所指述竊盜行動電話之人，為一戴有黑色安全帽
    、騎乘車牌號碼000-000號重型機車之人，有本院勘驗筆錄
    、監視器畫面截圖照片在卷可參（見偵28980卷第35至41頁
    、易卷第180至190頁），然依照證人即告訴人、證人陳茹溱
    之證述內容，及本院勘驗筆錄、監視器畫面截圖照片等事證
    綜合以觀，均未能顯示行為人之髮型、臉部五官或身體四肢
    確切大小、長短或其上胎記、痣斑、刺青、傷疤等得與他人
    明顯區別之特徵，是單依上開證據之肉眼比對結果，即認被
    告為本案行竊之人，非無率斷。
　㈢又被告於警詢時辯稱：我的機車很久以前就不見了云云（見
    偵28980卷第8頁），於本院審理時先改稱：我的機車已經賣
    給別人，那個人就是古鴻彥云云（見易卷第196頁），經傳
    喚證人古鴻彥到庭證稱：我沒有向被告購買車牌號碼000-00
    0號重型機車，我只有在109年3月8日前某日及109年3月8日
    ，跟被告借過2次車等語後（見易卷第253頁），被告又再改
    稱：古鴻彥是跟我買別的機車，車牌號碼000-000號重型機
    車我是借給古鴻彥使用過，後來車就不見了云云（見易卷第
    259頁），被告前後供述明顯歧異，所為辯解之真實性，亦
    屬有疑。惟認定犯罪事實應依證據，為刑事訴訟法所明定，
    故被告否認犯罪事實所持之辯解，縱屬不能成立，仍非有積
    極證據足以證明其犯罪行為，不能遽為有罪之認定（最高法
    院30年上字第1831號判例意旨參照）。被告上揭辯解雖有上
    述前後不一、違反常理之處，然經本院調閱古鴻彥之交通違
    規紀錄及前案卷證資料，古鴻彥於106年5月3日、109年5月1
    5日均有騎乘車牌號碼000-000號重型機車犯竊盜犯行，有本
    院110年度審簡字第499號判決、107年度壢簡字第613號判決
    在卷可查，被告並曾於109年3月8日騎乘車牌號碼000-000號
    重型機車於桃園市中壢區中華路二段與普義路口遭查獲違反
    交通安全規則，有桃園市政府警察局舉發違反道路交通管理
    事件通知單在卷可憑（見易卷第77頁），綜合上開事證可知
    ，古鴻彥於本案案發時間即109年4月21日下午5時15分許前
    、後，均有騎乘車牌號碼000-000號重型機車之事實，而與
    其於本院審理時證稱：除了109年3月8日違規那次，我只有
    和被告在109年3月8日前借過1次機車等語相悖（見易卷第25
    5頁），是其證述內容是否可信，已屬有疑。且查，古鴻彥
    上開2次竊盜犯行之犯案手法，均為騎乘車牌號碼000-000號
    重型機車至犯案現場後，徒手竊取被害人或放置於機車、或
    放置於機車坐墊下置物廂內之財物，而與本案犯案手法相類
    ，此有前開本院110年度審簡字第499號判決、107年度壢簡
    字第613號判決及卷附之刑案現場照片、古鴻彥之警詢筆錄
    在卷可參（見易卷第59頁、偵27759卷第8、31至34頁），又
    觀以卷附之監視器畫面截圖照片（見偵28980卷第37頁），
    本案犯行人之安全帽為黑色，與古鴻彥於109年5月15日騎乘
    車牌號碼000-000號重型機車犯竊盜犯行時所使用之安全帽
    顏色一致，而與被告所稱其使用安全帽顏色為深藍色者並不
    相同（見易卷第182頁），是本案於109年4月21日下午5時15
    分許，騎乘車牌號碼000-000號重型機車，至桃園市○○區○○○
    街000號前行竊之行為人是否為本案被告，即有上開種種可
    疑之處，在缺乏其他補強證據下，實難僅以被告為車牌號碼
    000-000號重型機車之所有人此一事實，即遽認被告為竊盜
    告訴人行動電話之人。
五、綜上所述，本案依公訴人所提事證，僅足證明被告為車牌號
    碼000-000號重型機車之所有人之事實，然無從證明被告有
    何竊盜之犯行，此外，復查無其他積極證據足資認定被告確
    有公訴意旨所指竊盜犯行之事實，是本案既不能證明被告之
    犯罪，揆諸前開條文及判例意旨，自應為被告無罪之諭知，
    以昭審慎。
據上論斷，應依刑事訴訟法第301條第1項，判決如主文。 
本案經檢察官陳怡龍提起公訴，檢察官林佳勳到庭執行職務。
中    華    民    國   111   年    7    月     12     日
                  刑事第十六庭  法  官  呂宜臻
以上正本證明與原本無異。
如不服本判決應於收受判決後20日內向本院提出上訴書狀，並應
敘述具體理由。其未敘述上訴理由者，應於上訴期間屆滿後20日
內向本院補提理由書(均須按他造當事人之人數附繕本)「切勿逕
送上級法院」。 
    　　　　　　　　　　　　　　書記官　黃心姿
中　　華　　民　　國　　111 　年　　7 　　月　　12　　日